臺灣高等法院高雄分院刑事判決　　　　　　　　　九十一年度上易字第一五九九號
　　上　訴　人　台灣高雄地方法院檢察署檢察官
　　上　訴　人
　　即　被　告　甲○○
右上訴人因被告竊盜案件，不服臺灣高雄地方法院九十一年度易字第三０四九號中華
民國九十一年九月三十日第一審判決（起訴案號：臺灣高雄地方法院檢察署九十一年
度偵字第一八一五二號，移送併辦案號：九十一年度偵字第二一四三四號），提起上
訴，本院判決如左：
      主  文
原判決撤銷。
甲○○連續攜帶兇器竊盜，處有期徒刑拾月，活動板手貳支、美工刀壹把、美工刀片
肆支均沒收。
      事  實
一、甲○○前因違反麻醉藥品管理條例及竊盜等罪，經本院於民國（下同）八十四年
    七月十日以八十四年度聲字第三一七號裁定應執行有期徒刑七年六月，送監執行
    後於八十五年五月二十二日假釋出獄，原應於八十九年十月八日假釋期滿，嗣又
    於假釋中因施用毒品罪，被判處罪刑，送監執行後於八十九年九月十五日假釋出
    獄，假釋期間應於九十二年五月二十五日屆滿，詎仍不知悔改，於假釋期間內，
    復基於意圖為自己不法所有之概括犯意：(一)於九十一年八月十三日上午某時，攜
    帶其所有長約十餘公分，質地堅硬，客觀上足對人之生命、身體、安全構成威脅
    之起子一把（未經扣案），前往已歇業之高雄市鹽埕區○○○路八十三號「海景
    大飯店」十二樓，先以前開螺絲起子拆下海景大飯店用以封閉大門之鐵板，進入
    竊取海景大飯店所有之電纜線一批得逞。(二)於九十一年八月十四日上午某時，再
    次前往上址海景大飯店十二樓，徒手竊取上址內海景大飯店所有之電纜線一批得
    逞。(三)於九十一年八月十五日上午某時，復攜帶其所有客觀上足供兇器使用之前
    開螺絲起子一把、長約十幾公分之質地堅硬之活動板手二支，第三次前往上址海
    景大飯店十二樓，竊取上址內海景大飯店所有之電纜線一批得逞，並將其之前拆
    下之鐵板回復原狀以掩人耳目，合計甲○○三日共竊得重約二百六十四公斤電纜
    線（價值約新台幣五萬元）。嗣於九十一年八月十八日下午三時許，甲○○騎乘
    車號ＯＫＤ—九五六號重型機車負載竊得之電纜線外出販售時，為警於高雄市○
    ○區○○路與聯興路口查獲，並起出重約九十一公斤之電纜線，再經甲○○於同
    日下午四時三十分許，帶同警方前往高雄市○○區○○路三十三號之一旁之空貨
    櫃內起出其餘重約一百七十三公斤之電纜線，案經檢察官提公訴，經原審法院於
    九十一年九月二十四日准予具保停止羈押後。仍不知悔悟，復承繼前揭攜帶兇器
    竊盜之概括犯意，攜帶其所有美工刀壹把、長約十公分刀刃銳利美工刀片四支於
    九十一年九月二十六日上午前往海景大飯店，由海景大樓側門進入該大樓十二樓
    竊取電纜紅銅片四大袋，約八十公斤（價值約新台幣四千元），青銅三支、白鐵
    一支、尖嘴鉗、十字型鏍絲起子各一支，得手後，尚未離去，旋即為據報前往查
    緝之警員當查獲，並扣得其所持有之美工刀一把、美工刀片四支，及前次行竊所
    遺留之板手二支。
二、案經高雄市政府警察局三民第二分局及盬程分局分別移請臺灣高雄地方法院檢察
    署檢察官偵查起訴暨移送併辦。
    理  由
一、訊據上訴人即被告甲○○（下稱被告）對於右揭先後四次行竊為警查獲之事實，
    均坦承不諱，核與被害人海霸王公司（按海景飯店係海霸王之關係企業）委任之
    代理人乙○○○於警訊及本院調查時所述情節相符，並有經其領回失竊電纜線等
    失竊物品之贓物認領保管收據二紙在卷可憑；此外，復有查獲時所拍攝之照片九
    幀、被告行竊之工具扣案可資佐證，事證明確，被告犯行堪以認定。
二、按刑法第三百二十一條第一項第三款攜帶兇器竊盜罪所稱之兇器，其種類並無限
    制，凡客觀上足於對人之生命、身體、安全構成威脅，具有危險性者均屬之，且
    祇須行竊時攜帶此種具有危險性之兇器為已足，並不以攜帶之初有行兇之意圖為
    必要。本件被告第一次行竊時所攜帶起子長十餘公分，第三、四次行竊所攜帶之
    板手、美工刀、美工刀片長亦約十公分，均質地堅硬、銳利，有照片在卷可憑，
    上開板手、美工刀、螺絲起子等在客觀上均足於對人之生命、身體、安全構成威
    脅，應係兇器無訛。又海景大飯店早於八十五、六年間停業，停業後沒人管理，
    此亦據證人乙○○○於本院證述在卷。核被告第一次、第三次、第四次所為，係
    犯刑法第三百二十一條第一項第三款之攜帶兇器竊盜罪。被告於九十一年八月十
    四日第二次行竊時並未攜帶螺絲起子前往，已據其陳明在卷，又無其他積極證據
    足認被告於當日行竊時，確有攜帶螺絲起子，是被告第二次行竊應係犯刑法第三
    百二十條第一項之普通竊盜罪，公訴人認被告該次所為亦係犯刑法第三百二十一
    條第一項第三款之攜帶兇器竊盜罪，尚有未洽，附此敘明。被告先後四次竊盜犯
    行，時間緊接，手法相同，所犯係基本構成要件相同之罪，顯係基於概括犯意反
    覆為之，為連續犯，應依刑法第五十六條規定論以較重之攜帶兇器竊盜一罪，並
    加重其刑。被告前雖因違反麻醉藥品管理條例及竊盜等罪，經本院於八十四年七
    月十日以八十四年度聲字第三一七號裁定應執行有期徒刑七年六月，送監執行後
    於八十五年五月二十二日假釋出獄，原應於八十九年十月八日假釋期滿執行完畢
    ，惟因於假釋中施用毒品，被判處罪刑，送監執行後復於八十九年九月十五日假
    釋出獄，假釋期間應於九十二年五月二十五日屆滿，有台灣高雄地方法院檢察署
    檢察官指揮書影本、八十五年度聲字第九七九號、八十九年聲字第二四０三號假
    釋中付保護管束裁定書在卷可憑（見本院卷第六十二、六十三頁、原審卷第四二
    、四三頁），是被告所犯上開竊盜犯行不構成累犯，附此敘明。
三、原審因認事證明確，據以論罪科刑，固非無見，惟(一)原審未及就被告第四次竊盜
    犯行併予審理，尚有未洽；(二)被告行為不構成累犯，原判決認係累犯，適用法則
    亦有不當，被告上訴意旨空言指摘原判決不當，固無理由，檢察官執原判決未及
    就被告第四次竊盜犯行併為審判聲明上訴，指摘原判決不當為有理由，應由本院
    將原判決撤銷改判。爰審酌被告正值盛年，不知自食其力，竟以攜帶兇器竊盜之
    手法獲取不法財物，惟念其竊盜所得價值非鉅，並已全數歸還被害人等一切情狀
    ，量處如主文第二項所示之刑。扣案之活動板手二支、美工刀一把、美工刀片四
    支均係被告所有，且係供犯本件竊盜罪所用之物，爰依刑法第三十八條第一項第
    二款併予宣告沒收之。至被告用以行竊之螺絲起子一支既未扣案，且係得沒收之
    物，為避免將來執行困難，故不予宣告沒收。再者，第四次為警查獲時所扣得之
    尖嘴鉗、十字型鏍絲起子各一支被告辯稱係其所竊取而非其所，亦無證據足以證
    明係被告所有，故亦不予宣告沒收，均附此敘明。
據上論結，應依刑事訴訟法第三百六十九條第一項前段、第三百六十四條、第二百九
十九條第一項前段、刑法第五十六條、第三百二十一條第一項第三款、第三十八條第
一項第二款，判決如主文。
本案經檢察官郭振昌到庭執行職務。
中    華    民    國     九十一     年      十二      月      二十六    日
                              臺灣高等法院高雄分院刑事第四庭
                                  審判長法官  蕭權閔
                                        法官  陳啟造
                法官  李嘉興
右正本證明與原本無異。
不得上訴。
                                      書記官  呂素珍
中    華    民    國     九十一     年      十二      月      三十      日
附錄：本判決論罪科刑法條：
刑法第三百二十一條第一項第三款：
犯竊盜罪而有左列情形之一者，處六月以上五年以下有期徒刑：
三、攜帶兇器而犯之者。
                                                                        Ｋ
